【裁判字號】    97,裁,1985
【裁判日期】    970327
【裁判案由】    營利事業所得稅
【裁判全文】
最  高  行  政  法  院  裁  定
                                     97年度裁字第01985號
上  訴  人  啟加工業股份有限公司
代  表  人  甲○○
被 上訴 人  財政部臺灣省中區國稅局
代  表  人  趙榮芳
上列當事人間營利事業所得稅事件，上訴人對於中華民國95年5
月30日臺中高等行政法院95年度訴字第2號判決，提起上訴，本
院裁定如下：
    主  文
上訴駁回。
上訴審訴訟費用由上訴人負擔。
    理  由
一、按對於高等行政法院判決之上訴，非以其違背法令為理由，
    不得為之，行政訴訟法第242條定有明文。依同法第243條第
    1項規定，判決不適用法規或適用不當者，為違背法令；而
    判決有同條第2項所列各款情形之一者，為當然違背法令。
    是當事人對於高等行政法院判決上訴，如依行政訴訟法第24
    3條第1項規定，以高等行政法院判決有不適用法規或適用不
    當為理由時，其上訴狀或理由書應有具體之指摘，並揭示該
    法規之條項或其內容；若係成文法以外之法則，應揭示該法
    則之旨趣；倘為司法院解釋或本院之判例，則應揭示該判解
    之字號或其內容。如以行政訴訟法第243條第2項所列各款情
    形為理由時，其上訴狀或理由書，應揭示合於該條項各款之
    事實。上訴狀或理由書如未依此項方法表明，或其所表明者
    與上開法條規定不合時，即難認為已對高等行政法院判決之
    違背法令有具體之指摘，其上訴自難認為合法。
二、本件上訴人89年度未分配盈餘申報，列報「稅捐稽徵機關核
    定課稅所得額」新臺幣(下同)107,106元、「當年度應納之
    營利事業所得稅」8,388元、89年度未分配盈餘0元等項目，
    被上訴人初查以其89年度營利事業所得稅結算申報經稽徵機
    關核定之課稅所得額為29,678,186元、應納之營利事業所得
    稅為7,387,906元，乃據以核定其89年度未分配盈餘為22,19
    1,562元，應加徵10%營利事業所得稅為2,219,156元。上訴
    人不服，循序提起撤銷訴訟主張：(一)其另案即89年度營利事
    業所得稅結算案，經被上訴人剔除上訴人申報支付予訴外人
    楠益工業有限公司加工費用29,571,080元部分，上訴人不服
    提起訴願，業經財政部以民國95年1月19日台財訴字第09400
    616500號訴願決定「原處分(復查決定)撤銷，由原處分機關
    另為處分」，是本件「89年度未分配盈餘申報案」之稅額計
    算因涉及被上訴人就同年度「核定課稅所得額」之數額認定
    ，在被上訴人依該訴願決定意旨作成適法之處分前，原處分
    及復查決定均失所依據。(二)依財政部88年9月23日台財稅字
    第881945649號及80年8月8日台財稅第800695600號函釋意旨
    ，本件應待上開89年度營利事業所得稅確定後再予核課。(三)
    被上訴人即使不認同上訴人所申報之加工費，亦應依照所得
    稅法第79條之規定，依查得之資料或同業利潤標準(8%)，核
    定其所得額及應納稅額，不應全數剔除。(四)依95年5月5日立
    法院修正之所得稅法第66之9條規定，未分配盈餘原則上以
    實際可供分配之稅後盈餘為準。本件上訴人已支付楠益公司
    加工費，該部分所得已不存在，原處分及復查決定據以核定
    加徵營利事業所得稅，違背量能課稅原則等語，經原審判決
    駁回其訴。上訴人仍不服，提起本件上訴意旨仍執業經原審
    論斷不採之詞，進而主張：原判決未斟酌上訴人另案即89年
    度營利事業所得稅結算案之原處分(復查決定)業經上開訴願
    決定撤銷之有利情事，且對於上訴人於原審所為其餘就本件
    原處分、復查決定或被上訴人有如何違法或不當之主張，未
    予究明，顯有理由不備云云，請求將原判決廢棄改判。經核
    上開理由，無非係就原審取捨證據、認定事實之職權行使，
    指摘其為不當，並就原審已論斷者，泛言未論斷而有理由不
    備，而未具體表明原判決有何合於不適用法規、適用法規不
    當、或行政訴訟法第243條第2項所列各款之情形，難認對該
    判決之如何違背法令已有具體之指摘。依首揭說明，應認其
    上訴為不合法。末查，上訴人訴指之另案財政部95年1月19
    日台財訴字第09400616500號訴願決定主文為「原處分(復查
    決定)撤銷，由原處分機關另為處分」，併觀其撤銷理由可
    知，該訴願決定並未將被上訴人就該案所為之上訴人89年度
    營利事業所得稅「原核定處分」撤銷，僅係將該案之「復查
    決定」撤銷，則上訴人於本件訴稱被上訴人「未作出加徵營
    利事業所得稅之處分前，誠無法確知未分配盈餘之應加徵額
    」，要屬誤會，附此敘明。
三、據上論結，本件上訴為不合法，依行政訴訟法第249條第1項
    前段、第104條、民事訴訟法第95條、第78條，裁定如主文
    。
中    華    民    國    97    年    3     月    27    日
                    最高行政法院第三庭
                        審判長法官  黃  璽  君
                              法官  林  茂  權
                              法官  鄭  忠  仁
                              法官  黃  本  仁
                              法官  吳  東  都
以  上  正  本  證  明  與  原  本  無  異
中    華    民    國    97    年    3     月    27    日
                              書記官  王  福  瀛


司法院資訊處製作；財團法人民間司法改革基金會備份。
